臺灣高雄地方法院刑事判決　　　　　　 94年度簡上字第669號
上　訴　人　臺灣高雄地方法院檢察署檢察官
被　　　告　乙○○
被　　　告　丙○○
上列上訴人等因被告詐欺案件，不服本院高雄簡易庭94年度簡字
第3778號刑事第一審判決（聲請簡易判決處刑案號：臺灣高雄地
方法院檢察署94年度偵字第8523號），提起上訴，本院管轄之第
二審合議庭判決如下：
    主  文
上訴駁回。
    事實及理由
壹、程序部分
    按被告經合法傳喚，無正當之理由不到庭者，得不 待其陳
    述，逕行判決，刑事訴訟法第371 條定有明文。經查，本件
    被告乙○○經合法傳喚，無正當理由而不到庭審理，此有本
    院送達回證3 紙在卷可徵，依上揭規定，本院不待其陳述，
    逕行判決。
貳、實體部分：
一、本案經本院審理結果，認原審認定被告乙○○、丙○○涉犯
    刑法第30條、第339 第1 項之幫助詐欺取財罪，被告乙○○
    判處有期徒刑5 月，並諭知易科罰金，以300 元折算1 日，
    被告丙○○判處有期徒刑3 月，並諭知易科罰金，以300 元
    折算1 日，其認事、用法均無不合，量刑亦稱允當，應予維
    持，並引用原審判決書記載之事實、證據及理由（詳如附件
    ）。
二、上訴人即臺灣高雄地方法院檢察署檢察官雖循被害人即告訴
    人丁○○請求提起上訴之上訴意旨略以被告二人上開幫助詐
    欺取財犯行，導致被害人丁○○受騙將新臺幣18萬9 千4 百
    22 元 及19萬1 千6 百26元，分別匯入之被告乙○○及丙○○上開帳戶後，立即被提領一空；嗣被告二人迄今未賠償分
    文，而年邁之被害人丁○○（男，民國44年7 月21日生）一
    生積蓄遭受重大損失，晚年經濟頓失依靠，是被告二人惡性
    重大，原審判處被告二人有罪，固甚卓見，惟量刑過輕等語
    。惟查，法官於有罪判決中，究應如何量處罪刑，為實體法
    賦予審理法官裁量之刑罰權事項，法官行使此項裁量權，自
    得依據個案情節，參諸刑法第57條所定各款犯罪情狀之規定
    ，於該法定刑度範圍內，基於合義務性之裁量，量處被告罪
    刑。本院以為，量刑之裁量權，乃憲法所保障法官獨立審判
    之核心，法院行使此項裁量權，亦非得以任意或自由為之，
    仍應受一般法律原理原則之拘束，即仍須符合法律授權之目
    的、法律秩序之理念、國民法律感情及一般合法有效之慣例
    等規範，尤其應遵守比例原則及平等原則之意旨，否則即可
    能構成裁量濫用之違法（另參見最高法院86年度臺上字第76
    55號判決意旨）。亦即如非有裁量逾越或裁量濫用之明顯違
    法情事，自不得擅加指摘其違法或不當，即使上級審對下級
    審裁量權之審查，亦應同此標準，此不僅在保障法官不受任
    何制度外之不當干涉，更保障法官不受制度內的異質干涉，
    此方符憲法第80條所宣示獨立審判之真義。原審判決既已審
    酌被告2 人幫助他人犯罪，致使真正犯罪者難以被查獲，助
    長社會犯罪風氣，惡性非輕，且被告乙○○犯後否認犯行，
    被告丙○○犯後坦承部分犯行，及對被害人所造成之損害、
    被告犯後態度、未與告訴人達成和解及刑法第57條所列各款
    情形予以量刑，並無恣意違法之處，且量刑尚稱妥適，自不
    得僅因上訴人指摘量刑過輕，即認原審刑罰裁量權之行使有
    何違法或不當之處。況被告丙○○於本院94年9 月16日準備
    程序時及94年10月25日審判時，業已坦認上開全部犯行，並
    有本院上開準備程序筆錄及審判筆錄在卷可稽。綜上所述，
    上訴意旨請求撤銷原判決，為無理由，應予駁回。
據上論斷，應依刑事訴訟法第371 條、第455 條之1 第1 項及第
3 項、第373 條、第368 條，判決如主文。
本案經檢察官甲○○到庭執行職務。
中    華    民    國    94    年   11   月     8      日
                  刑事第三庭  審判長法  官  張意聰
                                    法  官  郭瓊徽
                                    法  官  施添寶
中　　華　　民　　國　　94　　年　　11　　月　　10　　日
以上正本證明與原本無異。
不得上訴。
　　　　　　　　　　　　　　　　　　書記官  陳威志
【附件：】
臺灣高雄地方法院94年度簡字第3778號刑事簡易判決處刑書。
臺灣高雄地方法院檢察署94年度偵字第8523號檢察官聲請簡易判
決處刑書。
